# 权益法公司间未实现交易抵消

提问人：WCC12345WCC 时间：2021-01-13 12:11:00
A上市公司有B和C两个权益法核算的公司（占比均是36%）， 2020 年B公司销售给C公司一批存货，期末该批存货全部在C公司仓库，请教陈版：
计算A公司长投时是否需要考虑B和C公司间的未实现部分，该未实现部分按照对应的股份比例冲减A公司核算的B公司的长期股权投资和对应的投资收益吗？

回答人：chenyiwei
可参考：《瑞华研究 2010 ～ 2019 汇编》之“问题3-1-6（联营企业之间转让资产的交易及其期末未实现损益在权益法核算中的抵销）”。